【裁判字號】    89,交聲,365
【裁判日期】    891230
【裁判案由】    違反道路交通管理處罰條例聲明異議
【裁判全文】
臺灣臺北地方法院交通事件裁定                    八十九年度交聲字第三六五號
    異議人即
    受處分人  甲○○
右列受處分人因違反道路交通管理處罰條例案件，對於臺北市交通事件裁決所中華民
國八十九年七月六日所為之處分( 原處分案號：北市裁三字第駕裁22-AAU568117號 )
聲明異議，本院裁定如左：
        主      文
異議駁回。
        理      由
一、按「道路交通管理處罰條例」第三條第八款及「道路交通安全規則」第二條第一
    項第一款均明文規定該等有關道路交通管理法規所稱之「汽車」均包括「機器腳
    踏車」。汽( 機 )車駕駛人駕駛汽(機 )車，應遵守道路交通標誌、標線、號誌
    之指示，並服從執行交通勤務之警察或依法令執行指揮交通及交通稽查任務人員
    之指揮，「道路交通安全規則」第九十條亦有規定。汽( 機 )車駕駛人，爭道行
    駛，有不按遵行之方向行駛之情形者，處銀元二百元以上六百元以下( 即新臺幣
    六百元以上一千八百元以下 )罰鍰並記違規點數一點，「道路交通管理處罰條例
    」第四十五條第一款及第六十三條第一項第一款有處罰規定。
二、本件受處分人即異議人甲○○於八十九年五月三日下午二時廿分許，駕駛一輛車
    牌BAE-352 號重型機器腳踏車，沿臺北市○○路○段一五一巷北往南方向行駛，
    途經該巷與安和路一段四十九巷交岔路口，明知安和路一段四十九巷口路面標繪
    之「白色箭頭」指向標線已指示車輛行駛方向係由西往東單行，竟不按遵行之方
    向駕車右轉逆向駛入安和路一段四十九巷，為在該巷西端入口執勤之臺北市政府
    警察局大安分局警備隊員警張義孟指揮攔停制止，以其有違反「道路交通管理處
    罰條例」第四十五條第一款規定之行為而掣單( 北市警交大字第AAU568117 號 )
    當場舉發。嗣受處分人收受該紙舉發違規通知單後，於指定應到案日期( 八十九
    年五月十七日 )向原處分機關提出申訴，原處分機關請舉發單位調查結果，仍認
    受處分人確有前揭違規行為，乃於八十九年七月六日依「道路交通管理處罰條例
    」第四十五條第一項( 贅載：第一項，因該法條未分項 )第一款及第六十三條第
    一項第一款規定，裁處新臺幣六百元罰鍰並記違規點數一點。
三、訊據受處分人固不否認其駕駛該輛車牌BAE-352 號重型機器腳踏車於前揭時地為
    警攔停之事實，惟辯稱略以「本人找遍路口皆無單行道標誌，請舉發員警一同查
    看亦遭拒絕」云云。經查：證人( 舉發員警 )張義孟於八十九年八月十五日會同
    本院勘驗現場時，就臺北市○○路○段四十九巷西端入口起點左側顯明處，設有
    一塊藍底白色箭頭用以告示該道路( 四十九巷 )為單向( 西往東 )行車之「單行
    道」標誌，且該巷道與仁愛路四段一五一巷交岔路口路面，亦標繪有指示車輛行
    駛方向( 西往東 )之白色箭頭指向標線，受處分人駕車沿仁愛路四段一五一巷由
    北往南方向行駛，逆向右轉安和路一段四十九巷行駛等情具結證述綦詳，載明筆
    錄在卷可稽，復拍攝現場路況相片四張附卷佐證。本件受處分人違規事證明確，
    其空言否認，所辯無非係卸責之詞，不足採信。證人乙○○○○於執行勤務中掣
    單舉發違反「道路交通管理處罰條例」所列之違規事實，本質上為行政處分，係
    公務員基於職務上之權力，依法就特定之具體事件所為之具公法上效果之單方面
    行政行為，基於公務員為公法上行為具有公信力之原則，該行政行為當可被推定
    為真正，其據以依法處分之事實認定亦為正確無誤。從而原處分機關依「道路交
    通管理處罰條例」第四十五條第一項 (贅載：第一項，應予更正刪除)第一款及
    第六十三條第一項第一款規定，裁處新臺幣六百元罰鍰並記違規點數一點，核無
    違誤。本件異議為無理由，應予駁回。
據上論斷，應依道路交通案件處理辦法第十九條，裁定如主文。
中      華      民      國    八  十  九    年    十二    月    三十    日
                          臺灣臺北地方法院交通法庭
                                  法  官  鍾      華
右正本證明與原本無異。
如不服本裁定，應於裁定送達後五日內向本院提出抗告狀。
                                  書記官  黃  繡  琴
中      華      民      國    八  十  九    年    十二    月    三十    日


司法院資訊處製作；財團法人民間司法改革基金會備份。
